【裁判字號】    90,訴,547
【裁判日期】    900503
【裁判案由】    毒品危害防制條例
【裁判全文】
臺灣板橋地方法院刑事判決                            九十年度訴字第五四七號
    公  訴  人  臺灣板橋地方法院檢察署檢察官
    被      告  甲○○
右列被告因毒品危害防制條例案件，經檢察官提起公訴（九十年度偵字第三二二四號
），本院判決如左：
    主  文
甲○○連續轉讓第二級毒品，處有期徒刑柒月。扣案之安非他命壹包（毛重零點伍公
克）、安非他命壹罐（淨重捌點伍公克）均沒收銷燬之。
    事  實
一、甲○○明知安非他命係公告管制之第二級毒品，竟基於概括之犯意，於民國九十
    年一月二十二日及二月五日，連續在台北縣樹林市○○街○段一九六號保安釣蝦
    場辦公室內，經友人黃世民（施用毒品部分另行由檢察官偵辦）要求後，無償轉
    讓置放於上址辦公桌上之安非他命少許予黃世民施用二次。嗣於九十年二月五日
    晚上七時三十分許，為警在上址查獲，扣得甲○○所有供己施用及供轉讓之安非
    他命一小包（毛重零點五公克）、安非他命吸食器一組等物。復經甲○○同意後
    ，為警在台北縣樹林市○○路一五０巷八號其住處內，扣得甲○○所有供己施用
    之安非他命一罐（淨重八點五公克）、安非他命吸食器一組等物。
二、案經桃園縣警察局移送台灣板橋地方法院檢察署檢察官偵查起訴。
    理  由
一、訊據被告甲○○矢口否認轉讓安非命之犯行，辯稱：安非他命係我們一起去拿的
    ，放在桌上，我們各用各的，沒有轉讓云云。惟查，上開犯罪事實，業據被告甲
    ○○於警訊及偵查中坦承上開轉讓安非他命之情不諱，核與證人黃世民於警訊中
    所述相符，復有甲○○所有置於上開辦公室供自己施用及轉讓所用之安非他命一
    包（毛重零點五公克）、吸食器二組等物扣案足稽，被告所辯顯係卸責之詞，並
    不足採。本件事證明確，被告犯行洵堪認定。
二、核被告甲○○所為，係犯違反毒品危害防制條例第八條第二項之轉讓第二級毒品
    罪。被告甲○○先後二次轉讓第二級毒品之犯行，時間緊密，所犯構成要件相同
    ，顯係基於概括犯意為之，為連續犯，應依刑法第五十六條之規定加重其刑。爰
    審酌被告之犯罪動機、目的、所生之危害及犯後態度等一切情狀，量處如主文所
    示之刑。扣案之安非他命一包（毛重零點五公克）、安非他命一罐（淨重八點五
    公克），為毒品應予沒收銷燬。
據上論斷，應依刑事訴訟法第二百九十九條第一項前段，刑法第十一條前段、第五十
六條，毒品危害防制條例第八條第二項、第十八條第一項前段，判決如主文。
本案經檢察官許景森到庭執行職務
中      華      民      國    九十      年      五      月      三      日
                                  臺灣板橋地方法院刑事第一庭
                                       法  官    胡 堅 勤
右正本證明與原本無異。
如不服本判決，應於判決送達後十日內，向本院提出上訴狀。
                                          書記官
中      華      民      國      九十      年      四      月    三十    日
附錄本案所犯法條全文
毒品危害防制條例第八條
轉讓第一級毒品者，處一年以上七年以下有期徒刑，得併科新台幣一百萬
元以下罰金。
轉讓第二級毒品者，處六月以上五年以下有期徒刑，得併科新台幣七十萬
元以下罰金。
轉讓第三級毒品者，處三年以下有期徒刑，得併科新台幣三十萬元以下罰
金。
前三項之未遂犯罰之。
毒品危害防制條例第十八條
查獲之毒品及專供製造或施用毒品之器具，不問屬於犯人與否，均沒收銷
燬之。但合於醫藥或研究之用者，得不予銷燬。
前項合於醫藥或研究用毒品或器具之管理辦法，由法務部會同行政院衛生
署定之。


司法院資訊處製作；財團法人民間司法改革基金會備份。
